臺灣新竹地方法院刑事判決　　　　　　　 99年度訴字第193號
公　訴　人　臺灣新竹地方法院檢察署檢察官
被　　　告　鄧寧翔
選任辯護人　財團法人法律扶助基金會陳由銓律師
被　　　告　許馨橞
選任辯護人　劉世興律師
上列被告等2 人因違反毒品危害防制條例案件，經檢察官提起公
訴（99年度偵字第5220號、第5240號、第5973號），本院判決如
下︰
    主  文
鄧寧翔販賣第三級毒品，共拾陸罪，各處如附表編號1 至16所示
之刑；又共同販賣第三級毒品，共貳罪，各處如附表編號17至18
所示之刑；應執行有期徒刑捌年，扣案之第三級毒品愷他命柒袋
（含袋總毛重拾玖點壹肆參公克，驗前淨重拾陸點柒捌參公克，
驗餘淨重拾陸點柒捌貳公克）、電子磅秤貳臺、0000000000 號
行動電話壹具（內含SIM 卡壹張）、分裝袋伍包、分裝匙壹支、
刮盤壹個、刮卡壹張均沒收；未扣案之販賣第三級毒品所得新臺
幣參萬零貳佰元沒收，如全部或一部不能沒收時，以其財產抵償
之（其中附表編號17、18販賣所得共新臺幣參仟元部分與許馨橞
連帶沒收），如全部或一部不能沒收時，以其財產抵償之（其中
附表編號17、18販賣所得共新臺幣參仟元部分與許馨橞連帶抵償
之）。
許馨橞共同販賣第三級毒品，共貳罪，各處如附表編號17至18所
示之刑，應執行有期徒刑貳年拾月，扣案鄧寧翔所有之電子磅秤
貳臺、0000000000號行動電話壹具（內含SIM 卡壹張）、分裝袋
伍包、分裝匙壹支、刮盤壹個、刮卡壹張均沒收；未扣案之販賣
第三級毒品所得新臺幣參仟元與鄧寧翔連帶沒收，如全部或一部
不能沒收時，以其與鄧寧翔財產連帶抵償之。
許馨橞被訴於附表編號13、14（即起訴書附表二編號1 、2 ）中
與鄧寧翔共同販賣第三級毒品部分，均無罪。
    事  實
一、鄧寧翔（綽號「吉祥」）明知K 他命（即愷他命）具有成癮
    性、濫用性及對國民健康具有危害性，屬第三級毒品，依法
    不得販賣，竟基於販賣第三級毒品愷他命牟利之各別犯意（
    其中附表編號17、18係與許馨橞共同基於販賣第三級毒品愷
    他命之犯意聯絡，詳下述），先向戴國凡（與鄧寧翔同經本
    次監聽偵查而遭查獲，現另案經檢察官偵辦中）等上游賣家
    以50公克1 萬5 千元之價格購買第三級毒品愷他命他命數包
    ，再以其所自備之電子磅秤、分裝匙、刮盤、刮卡、塑膠夾
    鏈袋等器具分裝成小包不等重量，每包以成本加上不等利潤
    作為定價後，以其所持用之0000000000號行動電話作為對外
    販賣第三級毒品K 他命之聯絡工具，嗣附表所示之吳仁智、
    林雅琪、劉愛玲、王姵予、楊喬琳、鐘家鳳、夏婷瑄、錢俊
    伊、王勻芝等9 位買家分別以其等所持用如附表所示之各該
    行動電話，撥打鄧寧翔上開電話聯絡購買毒品事宜，鄧寧翔
    即先後於附表所示之時間、地點，以附表所示之價格、數量
    ，販賣第三級毒品K 他命予吳仁智等9 人共計18次。
二、許馨橞自99年3 月起與鄧寧翔交往，而為鄧寧翔之女友，兩
    人同居於新竹市○區○○路一段39巷33號4 樓之18租屋處，
    於上開附表編號17、18中之買家錢俊伊、王勻芝等2 人撥打
    鄧寧翔上開電話欲交易毒品時，因鄧寧翔一時無法接聽電話
    或無法前往交付毒品，許馨橞竟基於與鄧寧翔共同販賣第三
    級毒品愷他命之犯意聯絡，乃受鄧寧翔委託，為鄧寧翔接聽
    買家之聯絡電話，並與該買家約定交易毒品之條件、地點後
    ，於附表編號17、18所示之時、地，以附表編號17、18之價
    格、數量，販賣第三級毒品愷他命予錢俊伊、王勻芝等2 人
    共計2 次。
三、嗣經警對鄧寧翔所持用之上開行動電話實施通訊監察，於99
    年6 月28日19時16分許持檢察官核發之拘票及本院核發之搜
    索票，前往鄧寧翔、許馨橞上開位於新竹市○○路○段39巷
    33號4 樓之18之同居處所執行搜索，及對鄧寧翔執行拘提，
    鄧寧翔當場交付其放於隨身包包內疑似第三級毒品愷他命之
    白色粉末共5 包、行動電話1 具（內含門號：0000000000號
    之SIM 卡1 張），警方復於鄧寧翔房間之梳妝台抽屜內，扣
    得鄧寧翔所有第三級毒品愷他命1 包、用以分裝毒品之分裝
    袋5 包、電子磅秤1 台、分裝匙1 支，再於其房間電腦桌上
    扣得其所有用以分裝或施用第三級毒品之刮盤1 個、刮卡1
    張，另於其所有之車號V7-4393 自小客車內扣得第三級毒品
    愷他命1 包、電子磅秤1 台（以上查獲之第三級毒品愷他命
    共7 包，重量如主文欄所示），並將鄧寧翔拘提到案，嗣警
    方對其詢問後確認許馨橞亦涉有上開共同販賣毒品之情事，
    乃於翌日即6 月29日17時10分許持檢察官核發之拘票，於許
    欣橞至新竹地方法院檢察署報到之際將其逮捕歸案，因而查
    獲上情。
四、案經臺灣新竹地方法院檢察署檢察官指揮新竹市警察局第三
    分局、行政院海岸巡防署北部地區巡防局第二四岸巡大隊、
    內政部警政署刑事警察局偵查後起訴。
    理  由
壹、有罪部分：
一、被告鄧寧翔之審理範圍方面：
    本案起訴書本文記載：被告鄧寧翔基於販賣第三級毒品愷他
    命以牟利之犯意，從事如起訴書附表一被告鄧寧翔販毒時、
    地一覽表所載共計16次之販賣第三級毒品犯行，接著並記載
    ：「…期間另夥同其具有相同犯意之女友許馨橞（綽號『Gu
    cci 』），於起訴書附表二許馨橞販毒時、地一覽表所示之
    時間、地點，代鄧寧翔接聽買家來電購毒之0000000000號電
    話，並為鄧寧翔實施對外販售如起訴書附表二所示數量、金
    額、重量之第三級毒品愷他命予起訴書附表二所示之購毒者
    錢俊伊、王勻芝等人施用，再將販毒所得交予鄧寧翔者收執
    。」等語（起訴書第2 頁第3 行起參照），顯然係起訴被告
    鄧寧翔除為起訴書附表一16次犯行外，另並與被告許馨橞共
    同從事起訴書附表二被告許馨橞販毒時、地一覽表所載之4
    次販賣第三級毒品犯行；而對照起訴書附表一及附表二各次
    犯行，附表一編號13、14即係起訴書附表二編號1 、2 ，然
    起訴書附表一卻未記載起訴書附表二編號3 、4 之犯行，此
    部分顯然係檢察官於起訴書附表一部分之漏載，經本院當庭
    闡明後，公訴人當庭陳明：「此部分應在起訴範圍內，被告
    鄧寧翔起訴範圍尚有包括起訴書附表二編號3 、4 部分」（
    本院審理卷頁115 背面、166 背面），被告鄧寧翔、辯護人
    對此均表示並無意見，被告鄧寧翔並表示對此部分犯行均一
    併認罪（本院審理卷頁116 ），因此，依照起訴書本文之記
    載，起訴書附表二編號3 、4 部分顯然亦係在檢察官起訴被
    告鄧寧翔之範圍內，本院自應併予審理，合先敘明。
二、證據能力方面：
  (一)按有事實足認被告或犯罪嫌疑人有最輕本刑為3 年以上有期
    徒刑之罪嫌，並危害國家安全或社會秩序情節重大，而有相
    當理由可信其通訊內容與本案有關，且不能或難以其他方法
    蒐集或調查證據者，得發通訊監察書，96年7 月11日修正公
    布之通訊保障及監察法第5 條第1 項第1 款定有明文。又按
    偵查犯罪機關依法定程序監聽之錄音，如已踐行調查證據程
    序，非不可採為認定犯罪事實之基礎（最高法院93年度臺上
    字第6510號判決意旨參照）。本件採為判決基礎之卷附通訊
    監察錄音及譯文，其所憑之通訊監察書之核發經過及記載事
    項，均符合通訊保障及監察法之相關規定，依前述通訊監察
    書實施之監聽、錄音，乃屬合法，則依監聽所得錄音，係依
    憑機械力錄製，未經人為操作、不摻雜個人主觀意念，具證
    據能力；而將上述具有證據能力之監聽所得錄音具體以文字
    紀錄，屬公務員本於職務製作的紀錄文書，譯文所載內容，
    並無顯然不可信之情形，復經本院於審理時踐行調查證據程
    序，被告等2 人對於該記載內容之真正亦不爭執（本院審理
    卷第167 背面至第173 頁），揆諸上開規定，亦有證據能力
    。
  (二)法院或檢察官依刑事訴訟法第208 第1 項之規定，囑託鑑定
    機關所出具之鑑定報告，應屬刑事訴訟法第206 條第1 項之
    鑑定報告，為傳聞法則之例外，另囑託包括檢察官直接囑託
    ，或概括指定而由警察機關逕送鑑定之情形。本案交通部民
    用航空局航空醫務中心對本案被告鄧寧翔住處及車上查獲之
    第三級毒品愷他命7 袋所為之鑑定書（99年度偵字第5220號
    卷第335 頁），係檢察官於偵查中概括指定而指揮司法警察
    機關逕送鑑定機關所為之毒品鑑定報告，應屬刑事訴訴法第
    159 條第1 項所稱「法律有規定者」之例外情形，而具有證
    據能力。
  (三)又按被告以外之人於審判外之陳述，雖不符前四條之規定，
    而經當事人於審判程序同意作為證據，法院審酌該言詞陳述
    或書面陳述作成時之情況，認為適當者，亦得為證據；又當
    事人、代理人或辯護人於法院調查證據時，知有第159 條第
    1 項不得為證據之情形，而未於言詞辯論終結前聲明異議者
    ，視為有前項之同意，刑事訴訟法第159 條之5 第1 項、第
    2 項分別定有明文。本案以下所引用被告等2 人以外之人於
    審判外之言詞或書面陳述，雖均屬傳聞證據，惟檢察官、被
    告及辯護人並不爭執證據能力（被告許馨橞辯護人所爭執者
    係起訴書附表二編號1 、2 即本判決第貳段被告許馨橞無罪
    部分，見本院審理卷第102 頁），本院審酌上開證據作成時
    亦無不適當之情形，認均具證據能力。
三、認定被告鄧寧翔有罪之理由：
    被告鄧寧翔上開犯罪事實，迭據被告鄧寧翔於警詢、偵查及
    本院審理中坦承不諱（99年度偵字第5220號偵查卷第14-24
    頁、第130-133 頁、第255-261 頁、第263 頁、第264 頁、
    第371 頁、第372 頁，本院審理卷第18-21 頁、第84-87 頁
    、第116 頁、第166-179 頁），且有下列證據可資佐證：
  (一)附表編號1 、2 所示之犯行，業經證人即買受人吳仁智於警
    詢、偵訊證述明確（第5220號偵查卷第204 頁至第206 頁、
    第216 頁），並有被告鄧寧翔與吳仁智間當時之監聽譯文附
    卷為憑（第5220號偵查卷第84至86頁）。
  (二)附表編號3 、6 所示之犯行，業經證人即買受人林雅琪於警
    詢、偵訊證述明確（第5220號偵查卷第190 頁至第192 頁、
    第199 頁），並有被告鄧寧翔與林雅琪間當時之監聽譯文附
    卷為憑（第5220號偵查卷第87、93頁）。
  (三)附表編號4 、5 所示之犯行，業經證人即買受人劉愛玲於警
    詢、偵訊證述明確（第5220號偵查卷第220 頁至第222 頁、
    第229 頁），並有被告鄧寧翔與劉愛玲間當時之監聽譯文附
    卷為憑（第5220號偵查卷第21、89、90、92頁）。
  (四)附表編號7 、16所示之犯行，業經證人即買受人王姵予於警
    詢、偵訊證述明確（第5220號偵查卷第182 頁、第187 頁）
    ，並有被告鄧寧翔與王姵予間當時之監聽譯文附卷為憑（第
    5220號偵查卷第94、95頁）。
  (五)附表編號8 、11所示之犯行，業經證人即買受人楊喬淋於警
    詢、偵訊證述明確（第5220號偵查卷第172 、173 頁、第17
    7 頁），並有被告鄧寧翔與楊喬淋間當時之監聽譯文附卷為
    憑（第5220號偵查卷第99頁、第102 頁）。
  (六)附表編號9 、10所示之犯行，業經證人即買受人鍾家鳳於警
    詢、偵訊證述明確（第5220號偵查卷第361 、362 頁、第36
    7 頁），並有被告鄧寧翔與鍾家鳳間當時之監聽譯文附卷為
    憑（第5220號偵查卷第100 、101 頁）。
  (七)附表編號12、15所示之犯行，業經證人即買受人夏婷瑄於警
    詢、偵訊證述明確（第5220號偵查卷第287 、288 頁至第29
    3 頁），並有被告鄧寧翔與夏婷瑄間當時之監聽譯文附卷為
    憑（第5220號偵查卷第111 、114 頁）。
  (八)附表編號13、14中，由當時還不知情之被告許馨橞接聽錢俊
    伊電話後，將錢俊伊之留言轉知被告鄧寧翔後，由被告鄧寧
    翔前往與錢俊伊交易第三級毒品愷他命等犯行，及附表編號
    17中，已經知情後的被告許馨橞為被告鄧寧翔接聽電話，並
    受被告鄧寧翔囑託前往交付毒品予錢俊伊之犯行，除據共同
    被告許馨橞供述在卷外（第5220號偵卷第150 至153 頁、第
    156 頁、第382 頁、本院審理卷第49頁及其背面、第59頁背
    面），並經證人即買受人錢俊伊於警詢、偵訊及本院審理中
    證述明確（第5220號偵卷第299 、300 頁、第308 頁、本院
    審理卷第19頁背面、第123 至129 頁），並有被告鄧寧翔、
    許馨橞等2 人與錢俊伊之監聽譯文附卷為憑（附表編號13、
    14部分見第5220號偵查卷第65頁或第303 頁，附表編號17部
    分見第300 頁，另附表編號13、14犯行中，本院認定係被告
    鄧寧翔單獨為之，被告許馨橞並不知情，因而證人錢俊伊前
    於警詢、偵查中部分不利益被告許馨橞之證詞，本院不採之
    ，理由詳本判決下述第貳段被告許馨橞無罪部分）。
  (九)附表編號18所示之犯行，除據共同被告許馨橞供述在卷外（
    第5220號偵卷第150 至153 頁、第156 頁、第382 頁、本院
    審理卷第49頁及其背面、第59頁背面），並經證人即買受人
    王勻芝於警詢、偵訊證述明確（第5220號偵卷第311 頁及其
    背面、第316 頁）；並有被告許馨橞（使用鄧寧翔之手機）
    與王勻芝之監聽譯文附卷為憑（第5220號偵卷第69、70頁）
    。
  (十)此外，並有被告鄧寧翔所有之第三級毒品愷他命共7 袋、其
    為供販賣毒品用以秤重分裝毒品之電子磅秤2 台、分裝袋5
    包、分裝匙1 支、刮盤1 個、刮卡1 張，及聯絡販賣毒品所
    用之00 00000000 號行動電話1 具（含SIM 卡1 枚）等物扣
    案足佐，及行政院海岸巡防署岸巡第二四大隊搜索扣押筆錄
    、扣押物品目錄表、扣押物品收據、現場照片等在卷可憑（
    第5220號偵卷第6 至11頁、第28至33頁、第118 至120 頁）
    。而上開毒品經檢察官指揮司法警察送請鑑定後，確實呈現
    第三級毒品愷他命陽性反應（重量如主文所示），則有交通
    部民用航空局航空醫務中心毒品鑑定書在卷可參（第5220號
    偵卷第335 頁）。
  (十一)末按政府對於查緝施用、轉讓及販賣毒品無不嚴格執行，且
    販賣毒品罪係重罪，若無利可圖，衡情一般持有毒品者，當
    不致輕易將持有之毒品交付他人。又販賣毒品乃違法行為，
    非可公然為之，且有其獨特之販售路線及管道，亦無公定之
    價格，復可任意增減其分裝之數量，而每次買賣之價量，亦
    可能隨時依市場貨源之供需情形、交易雙方之關係深淺、資
    力、對行情之認知、可能風險之評估、查緝是否嚴緊，及購
    買者被查獲時供述購買對象之可能性風險評估等諸般事由，
    而異其標準，非可一概而論，是販賣之利得，誠非固定，縱
    使販賣之人從價差或量差中牟利方式雖異，其意圖營利之非
    法販賣行為仍屬同一。而我國查緝販賣毒品甚嚴，販賣各級
    毒品均有嚴重罪責，被告鄧寧翔與購買者並無至親故交等關
    係，以第三級毒品愷他命量微價高，非有利得，被告鄧寧翔
    實無可能甘冒重刑鋌而走險，於販入愷他命後分成小包再無
    償轉讓多人；尤其，本件被告鄧寧翔以上開成本販入第三級
    毒品愷他命後，以附表所示之價格販賣予附表所示各該買家
    ，均不會超過其販入成本，均有從中賺取差價等情，業經被
    告鄧寧翔坦承在卷（本院審理卷第30頁、第176 頁背面），
    在在顯示被告鄧寧翔係以賺取毒品之量差或價差之方式牟利
    ，其於附表歷次販毒行為均具營利之意圖甚明。
  (十二)綜上，被告鄧寧翔與被告許馨橞共同犯附表編號17、18之2
    次販賣第三級毒品犯行，另單獨犯除附表編號17、18以外之
    16次販賣第三級毒品犯行，總計18次犯行，均事證明確，堪
    予認定，應依法論科。
四、認定被告許馨橞有罪之理由
    被告許馨橞上開犯罪事實，迭據被告於警詢、偵查及本院審
    理中坦承不諱（99年度偵字第5240號卷第18至20頁、第23、
    24頁、第255-261頁、第263頁、第264頁、第371頁、第372
    頁，本院審理卷第18-21 頁、第84-87 頁、第116 頁、第17
    6 頁背面），核與共犯鄧寧翔之供述相符（第5220號偵卷第
    150 至153 頁、第156 頁、第382 頁、本院審理卷第49頁正
    反面、第59頁背面）之供述相符，且有下列證據可資佐證：
  (一)附表編號17所示之犯行，業經證人即買受人錢俊伊於警詢、
    偵訊及本院審理中證述明確（第5240號偵卷第49、51頁、第
    59頁、本院審理卷第19頁背面、第123 至129 頁），並有被
    告許馨橞（為鄧寧翔接聽手機）與錢俊伊間當時之監聽譯文
    附卷為憑（第5240號偵查卷第55、56頁、第300 頁、第303
    頁）。
  (二)附表編號18所示之犯行，業經證人即買受人王勻芝於警詢、
    偵訊證述明確（第5240號偵卷第63頁及其背面、第67、68頁
    ），並有被告許馨橞（為鄧寧翔接聽手機）與王勻芝間當時
    之監聽譯文附卷為憑（見第5220號偵查卷第69、70頁）。
  (三)此外，並有共同被告鄧寧翔所有之第三級毒品愷他命共7 袋
    （重量及鑑定結果均如上所述）、被告鄧寧翔為供販賣毒品
    用以秤重分裝毒品之電子磅秤2 台、分裝袋5 包、分裝匙1
    支，及聯絡販賣毒品所用之0000000000號行動電話1 具（含
    SIM 卡1 枚）等物扣案足佐，及行政院海岸巡防署岸巡第二
    四大隊搜索扣押筆錄、扣押物品目錄表、扣押物品收據、現
    場照片等在卷可憑。
  (四)而被告鄧寧翔係基於販賣第三級毒品愷他命牟利之犯意為之
    ，被告許馨橞明知於此，仍為被告鄧寧翔代接電話，代持毒
    品前往交付買家，主觀上自亦係與被告鄧寧翔共同基於販賣
    毒品牟利之犯意聯絡為之。
  (五)綜上，被告許馨橞於附表編號17、18中與鄧寧翔共同販賣第
    三級毒品之犯行均事證明確，堪予認定，應依法論科。
五、論罪科刑：
  (一)故核被告鄧寧翔於附表所示共18次販賣第三級毒品愷他命犯
    行，被告許馨橞於附表編號17、18中2 次販賣第三級毒品愷
    他命犯行，均係觸犯毒品危害防制條例第4 條第3 項之販賣
    第三級毒品罪；被告鄧寧翔與許馨橞等2 人就附表編號17、
    18 中2次販賣第三級毒品犯行，均有犯意之聯絡及行為之分
    擔，均應論以共同正犯；被告鄧寧翔上開18次犯行，被告許
    馨橞上開2 次犯行，犯罪時間不同，各次販賣行為，係屬可
    分，顯係各別起意，應分論併罰。
  (二)被告鄧寧翔就上開18次販賣第三級毒品犯行，被告許馨橞就
    上開2 次犯行，自警詢、偵查迄本院審理中均自白犯罪，依
    毒品危害防制條例第17條第2 項規定均應減輕其刑。
  (三)爰審酌被告等2 人正值青壯，不思以正當工作賺取錢財，竟
    以販賣毒品方式營利，危害國民健康，被告鄧寧翔犯下18次
    販毒行為，販賣對象多達9 人，本不宜寬恕，惟念被告等2
    人於警詢、偵查及本院審理中均坦承犯行，態度良好，觀諸
    其等每次販賣之數量、價格非鉅，可見並非毒品上游賣家；
    又被告等2 人成年後並無犯罪前科，有臺灣高等法院被告前
    案紀錄表在卷可稽，其等行為時分別僅均23歲、22歲，可見
    應均係一時年輕失慮誤入歧途所為，尤其被告許馨橞係因男
    女之情，受被告鄧寧翔囑託方才為之等一切情狀，分別量處
    如主文所示之刑。
  (四)而定執行刑亦屬法院對被告之科刑，應受憲法比例原則、刑
    事法罪刑相當原則限制，並應依刑法第57條等規定妥善訂定
    ，使行為人之犯行充分評價，且於受到司法懲戒之餘，又能
    達到教化重生之目的。販賣毒品犯行法定刑度甚重，常人於
    犯下第一次犯罪之後，倘未幸運及時受到外力勸勉、警誡、
    處罰，而知及時醒悟外，依照人性本難立即停止，此類犯行
    次數之多寡，即常取決於檢警監聽期間之長短及何時決定發
    動逮捕搜索行動，因此實務上常可見此類犯罪者遭查獲之犯
    行動輒數次、十次，甚至數十次以上，加上95年7 月1 日刑
    法廢除連續犯後，實務上對於販賣毒品採取數罪併罰見解，
    以致一般販賣毒品之被告應受定執行刑之範圍少則十數年，
    多則數十年甚至上百年，販賣毒品者之定執行刑常已較殺人
    、放火、強盜等嚴重侵害他人法益之暴力犯罪而重，倘不問
    被告之年齡、家庭環境、犯罪動機、是否為社會經濟弱勢者
    、販賣毒品之規模、所生危害等因素，一昧拘泥至少應定全
    部刑期一定比例以上之刑度，使得量刑動輒十餘年以上，而
    致行為人耗費大半青春或終生於監獄中，而幾無改過自新，
    重新適應社會之機會的話，應非立法者之本意，亦非刑罰之
    目的，是法院自應參照上開原則及刑法第57條事由妥善定被
    告之應執行刑。本院斟酌被告等2 人行為時僅有23歲、22歲
    ，被告鄧寧翔學歷係高中畢業，被告許馨橞則因父母離異，
    甚早出社會自立謀生，學歷係國中肄業，其等均係從事社會
    基層工作，被告鄧寧翔係因接觸愷他命毒品方轉而販賣毒品
    ，被告許馨橞因係被告鄧寧翔女友緣故方共同販賣毒品，除
    據其等陳明在卷外，並有其等年籍資料、全戶戶籍謄本在卷
    可稽（本院卷第19頁、第56頁背面、第59頁背面、第186 頁
    以下參照），因此衡情被告等2 人均應係年輕一時失慮方才
    誤入歧途，另被告鄧寧翔販賣毒品之次數、人數雖多，然各
    次金額非鉅，乃屬販毒之下游，被告許馨橞遭查獲經本院認
    定有罪者則僅有2 次等情狀，分別定其等應執行之刑如主文
    所示，以期自新。
  (五)從刑：
  1.毒品危害防制條例第18條第1 項後段應沒入銷燬之毒品，專
    指查獲之施用、持有第三、四級毒品而言；倘係查獲之製造
    、運輸、販賣、意圖販賣而持有、以非法方法使人施用、引
    誘他人施用或轉讓之第三、四級毒品，既屬同條例相關法條
    明文規定處罰之犯罪行為，即非該條項應沒入銷燬之範圍。
    又同條例第19條第1 項所定「供犯罪所用或因犯罪所得之物
    」，係指犯第4 條至第9 條、第12條、第13條或第14條第1
    項、第2 項之罪所用或所得之物，不包括毒品本身在內，自
    不得為第三、四級毒品之沒收依據…同條例對於查獲之製造
    、運輸、販賣、意圖販賣而持有、以非法方法使人施用、引
    誘他人施用及轉讓第三、四級毒品之沒收，並無特別規定，
    如其行為已構成犯罪，則該毒品即屬不受法律保護之違禁物
    ，應回歸刑法之適用，依刑法第38條第1 項第1 款之規定沒
    收之（最高法院95年台上字第911 號判決參照）。又以營利
    為目的販入毒品，經多次販賣後，持有剩餘毒品被查獲，其
    各次販賣毒品行為，固應併合處罰。惟該持有剩餘毒品之低
    度行為，應僅為最後一次販賣毒品之高度行為所吸收，不另
    論罪。則就該查獲之剩餘毒品，祇能於最後一次之販賣毒品
    罪宣告沒收（或沒收銷燬），不得於各次販賣毒品罪均宣告
    沒收（或沒收銷燬）（最高法院97年度台上字第4068號判決
    參照）。本件扣案之第三級毒品K 他命7 袋，經送鑑定後確
    屬第三級毒品愷他命無訛，已如上述，依上開說明，應依刑
    法第38條第1 項第1 款規定宣告沒收；又因該等毒品，為被
    告鄧寧翔以營利為目的所販入，並經多次販賣後剩餘之毒品
    ，依上開說明，只能於被告鄧寧翔最後一次之販賣毒品罪（
    即附表編號16）宣告沒收；至於鑑驗耗損之毒品，即毋庸宣
    告沒收。
  2.扣案之門號0000000000號行動電話 1支（含SIM卡1枚）、塑
    膠夾鏈袋5 包、電子磅秤2 台、分裝匙1 支、刮盤1 個、刮
    卡1 張，均為被告鄧寧翔所有，且該行動電話係供以被告販
    賣第三級毒品連絡買家之用，而塑膠夾鏈袋、電子磅秤、分
    裝匙、刮盤、刮卡則均是被告鄧寧翔販賣第三級毒品分裝毒
    品之物，均據被告鄧寧翔於警詢及本院審理中坦承在卷（99
    年度偵字第5220號卷第13、14頁、本院審理卷第174 頁），
    應依同條例第19條第1 項前段宣告沒收；另基於共同正犯責
    任共同原則，亦應於被告許馨橞所犯之罪項下宣告沒收。
  3.末毒品危害防制條例第19條第1 項規定，係採義務沒收主義
    ，故販賣毒品所得之金錢，如能認定確係販賣毒品所得之款
    項，均應宣告沒收，不以當場搜獲扣押者為限，但因其並無
    「不問屬於犯人與否，沒收之」之特別規定，仍以沒收物屬
    於犯人所有者為限，始得依該規定予以沒收。而上開規定所
    稱「追徵其價額」者，必限於所沒收之物為金錢以外之其他
    財物而無法沒收時，始應追徵其價額，使其繳納與原物相當
    之價額。如所得財物為金錢而無法沒收時，應以其財產抵償
    之，而不發生追徵價額之問題，最高法院93年度臺上字第12
    18號、第2670號、第2743號判決要旨可資參照。被告鄧寧翔
    單獨販賣第三級毒品如附表編號1 至16所示各次所得（共計
    新臺幣27200 元），自應依該條項之規定沒收，如全部或一
    部不能沒收時，應以被告鄧寧翔財產抵償之；另與許馨橞共
    同販賣第三級毒品如附表編號17、18所示各次所得（共計新
    台幣30 00 元），應與許馨橞連帶沒收，如全部或一部不能
    沒收時，應以被告鄧寧翔與許馨橞財產連帶抵償之。
貳、被告許馨橞無罪部分：
一、公訴意旨另以：被告許馨橞與被告鄧寧翔共同基於販賣第三
    級毒品愷他命之犯意聯絡，為下列共同販毒行為：(一)於99年
    6 月1 日16時許，由被告許馨橞為被告鄧寧翔接聽電話後，
    並代被告鄧寧翔將價值2000元之毒品愷他命，拿到鄧寧翔租
    屋處「星築SOGO」樓下交付予買家錢俊伊（即附表編號13，
    亦即起訴書附表二編號1 之該次犯行）。(二)於99年6 月4 日
    17時40分許，由被告許馨橞為被告鄧寧翔接聽電話後，與被
    告鄧寧翔共同前往新竹市花市旁運動公園邊，一起將價值70
    00元之毒品愷他命，交付予買家錢俊伊（即附表編號14，亦
    即起訴書附表二編號2 之該次犯行）。
二、按犯罪事實應依證據認定之，無證據不得認定犯罪事實；有
    罪之判決書應於理由內記載認定犯罪事實所憑之證據及其認
    定之理由。刑事訴訟法第154 條第2 項及第310 條第1 款分
    別定有明文。而犯罪事實之認定，係據以確定具體的刑罰權
    之基礎，自須經嚴格之證明，故其所憑之證據不僅應具有證
    據能力，且須經合法之調查程序，否則即不得作為有罪認定
    之依據。倘法院審理之結果，認為不能證明被告犯罪，而為
    無罪之諭知，即無前揭第154 條第2 項所謂「應依證據認定
    」之犯罪事實之存在。因此，同法第308 條前段規定，無罪
    之判決書只須記載主文及理由。而其理由之論敘，僅須與卷
    存證據資料相符，且與經驗法則、論理法則無違即可，所使
    用之證據亦不以具有證據能力者為限，即使不具證據能力之
    傳聞證據，亦非不得資為彈劾證據使用。故無罪之判決書，
    就傳聞證據是否例外具有證據能力，本無須於理由內論敘說
    明（最高法院100 年台上字第2980號判決意旨參照）。本判
    決以下認定被告許馨橞無罪所引用之證據，部分證據雖屬被
    告許馨橞以外之人於審判外陳述之傳聞證據，辯護人就其中
    部分證據之證據能力亦予以爭執（本院卷頁129 ），然依上
    開判決意旨，本院就此自毋庸論述說明，合先敘明。
三、按犯罪事實應依證據認定之，無證據不得認定犯罪事實；不
    能證明被告犯罪者，應諭知無罪之判決，刑事訴訟法第154
    條第2 項、第301 條第1 項分別定有明文。次按認定不利於
    被告之事實，須依積極證據，苟積極證據不足為不利於被告
    事實之認定時，即應為有利於被告之認定，更不必有何有利
    之證據；又事實之認定，應憑證據，如未能發現相當證據，
    或證據不足以證明，自不能以推測或擬制之方法，以為裁判
    基礎；而刑事訴訟法上所謂認定犯罪事實之積極證據，係指
    適合於被告犯罪事實之認定之積極證據而言，雖不以直接證
    據為限，間接證據亦包括在內；然而無論直接或間接證據，
    其為訴訟上之證明，須達於通常一般之人均不致有所懷疑，
    而得確信其為真實之程度者，始得據為有罪之認定，倘其證
    明尚未達到此一程度，而有合理之懷疑存在時，致使無從形
    成有罪之確信，根據「罪證有疑，利於被告」之證據法則，
    即不得遽為不利被告之認定（最高法院30年上字第816 號、
    29年上字第3105號、40年台上字第86號及76年台上字第4986
    號判例意旨參照）。
    又刑事訴訟法第161 條已於91年2 月8 日修正公布，其第1
    項規定：檢察官就被告犯罪事實應負舉證責任，並指出證明
    之方法，因此檢察官對於起訴之犯罪事實，應負提出證據及
    說服之實質舉證責任，倘所提出之證據不足為被告有罪之積
    極證明，或其指出證明之方法，無從說服法院以形成被告有
    罪之心證，基於無罪推定之原則，自應為被告無罪判決之諭
    知，最高法院92年度臺上字第128 號亦著有判例可資參照。
四、公訴人認被告許馨橞以上開分工方式，與被告鄧寧翔共同觸
    犯附表編號13、14之犯行，無非係以：(一)被告鄧寧翔於警詢
    、偵查中之供述。(二)被告許馨橞於警詢、偵查中之供述。(三)
    證人錢俊伊於警詢、偵查中之證述。(四)鄧寧翔與錢俊伊上開
    行動電話之相關監聽譯文等證據為其論據。
五、訊據被告許馨橞堅詞否認涉有上開2 次犯行，辯稱：伊於99
    年6 月下旬才知道被告鄧寧翔販賣毒品愷他命，所以伊承認
    附表編號17、18之犯行，但在此之前的附表編號13、14犯行
    ，伊確實並不知情，編號13中伊不知道錢俊伊電話中講的5
    個是甚麼意思，只有將錢俊伊的交代如實轉告被告鄧寧翔，
    事後也是被告鄧寧翔自己送毒品，伊並沒有幫忙送；編號14
    中被告鄧寧翔雖開車載伊一同前往運動公園旁，但係被告鄧
    寧翔下車去交付毒品，伊待在被告鄧寧翔車上，並不知道被
    告鄧寧翔與錢俊伊進行毒品交易等語。
六、就附表編號13部分，經查：
  (一)被告許馨橞於99年6 月29日警詢雖曾供稱：「（請你詳述幫
    鄧寧翔送愷他命給買家的情形？）有一、二次，在我與鄧寧
    翔一起居住處所，當時鄧寧翔在睡覺，他的電話在響，我就
    幫他接電話，對方說要來找他，我就知道是要來買愷他命的
    ，等對方買家到了後再次打電話給我，我就拿愷他命毒品下
    樓，到大門口馬路上跟他交易，以1 小包新臺幣1000元之代
    價，一手交錢一手交貨交易完成。」等語，於同日偵查中雖
    曾供稱：「（你幫鄧寧翔販賣愷他命幾次？）2 次，因為當
    時他在睡覺沒有接聽電話，我幫他接…就拿愷他命下樓交給
    買家…」等語（5220號偵查卷第150-151 頁、第156 頁），
    另被告鄧寧翔於99年6 月29日警詢、偵查中雖亦曾供稱：「
    沒有人跟我一起販賣，都是我自己一個人販賣，但是有時候
    我在我租屋處，有買家要購買愷他命毒品的時候，我會委託
    我女友許馨橞幫我拿到樓下與買家完成交易。」等語（5220
    號偵查卷頁第15頁、第130 頁），然觀諸被告等2 人上開供
    述，對照上開本院業已認定其等2 人共同販賣之附表編號17
    、18犯行，可知被告許馨橞上開不利於己之供述，或被告鄧
    寧翔上開不利於被告許馨橞之供述，明顯均係指附表編號17
    、18之犯行，自難以此認定係附表編號13犯行之自白。
  (二)再者，證人錢俊伊於初到案之99年7 月7 日警詢中雖曾證稱
    ：「（提示99年6 月1 日15時48分監聽譯文，此次通話內容
    為何？）…這通電話是他女朋友接聽的，我叫他告訴鄧寧翔
    我要購買5 小包愷他命毒品…，這次是我到鄧寧翔租屋處樓
    下星築SOGO，大約當日下午4 點他女朋友拿愷他命毒品下樓
    與我交易。」（5520號偵查卷第299 頁），然同日偵查中經
    檢察官同樣提示該通譯文後，卻證稱：「電話是許馨橞接聽
    ，我於99年6 月1 日16時左右，由鄧寧翔跟許馨橞一起拿愷
    他命下來，我們在鄧寧翔位於新竹市SOGO星築樓下交易，由
    鄧寧翔將5 包愷他命交給我…」等語（5520號偵查卷頁308
    ），就是否係被告許馨橞將毒品拿下樓交給伊乙節，前後之
    證述內容已明顯不同，加上：於附表編號17另次交易之情形
    ，證人錢俊伊亦曾同樣於星築SOGO樓下自被告許馨橞處取得
    毒品愷他命，則證人錢俊伊於警詢中雖經警察提示本次交易
    之監聽譯文後回答，仍有可能因記憶模糊、混同而回答錯誤
    ；再參以：針對此節，證人錢俊伊在本院已證稱略以：「當
    天是鄧寧翔交付毒品給我，有看到許馨橞一起走下來，但只
    有鄧寧翔走到我停車處，許馨橞去距離50、60公尺處倒垃圾
    ，是鄧寧翔交毒品給我。」等語，證人即被告鄧寧翔於本院
    亦證述：「那時候我和許馨橞一起下樓，我叫許馨橞先去倒
    垃圾，我自己先跑去找錢俊伊，錢俊伊…」等語（本院卷第
    120 頁背面、第121 頁），是本院自無法僅憑證人錢俊伊於
    上開警訊中不利於被告許馨橞之證詞，即遽認系爭毒品係由
    被告許馨橞拿下樓交付給錢俊伊。
  (三)另被告許馨橞與錢俊伊當時之通話內容，確如司法警察所製
    作之監聽譯文內容，除有該監聽譯文在卷可稽外（5520號偵
    查卷第65頁），並經本院當庭勘驗屬實，並製成勘驗筆錄在
    卷可稽（本院卷第58頁背面），觀諸該通話內容：「錢俊伊
    （下稱錢：）：我到了。許馨橞（下稱許：）：你到了？錢
    ：嗯，妳跟他講說我要5 個。許：蛤？錢：5 ，1 、2 、3
    、4 、5 。許：喔喔好，拜拜。」，雖然顯示被告許馨橞受
    錢俊伊交代轉告被告鄧寧翔：「要5 個」，且經本院當庭勘
    驗，許馨橞最後係刻意將「喔」拉長音說：「喔喔好，拜拜
    」，似乎完全了解錢俊伊所言，然光從該等通話內容，許馨
    橞亦有可能係了解錢俊伊所稱：「5 ，1 、2 、3 、4 、5
    」的表面意思而已，參以證人錢俊伊於本院證述：「我不曉
    得許馨橞是否了解5 個的意思，因為我都是跟鄧寧翔講這樣
    的術語。」（本院卷第123 頁），被告鄧寧翔於本院證述：
    「許馨橞不知道我交付愷他命給錢俊伊，我要交給錢俊伊的
    愷他命是在我包包裡面。」「我不知道許馨橞何時知道我在
    販賣毒品，許馨橞告訴我錢俊伊找我，要5 個，我就知道錢
    俊伊的意思，我不知道許馨橞知不知道，後來我們下樓，我
    叫許馨橞先去倒垃圾，我自己跑去找錢俊伊。」等語（本院
    卷第118 頁、第119 頁），故仍無法僅以上開監聽譯文，遽
    認被告許馨橞明顯知悉該5 個即係證人錢俊伊要向被告鄧寧
    翔購買5 公克毒品之意，而就被告鄧寧翔此次犯行有犯意聯
    絡。
  (四)綜上，檢察官提出之積極證據，本院認無法使本院達到確信
    被告許馨橞與被告鄧寧翔共同犯罪之程度，本於罪疑惟輕之
    法則，自應諭知被告許馨橞此部分無罪。
七、就附表編號14部分，經查：
  (一)同理，被告許馨橞、鄧寧翔上開前於警詢、偵查中不利於己
    之供述，亦非自白本件犯行，已如上述。
  (二)而就本次交易過程，證人錢俊伊於警詢、偵查中均係證稱：
    「（提示監聽譯文）這也是我向鄧寧翔購買愷他命毒品的通
    話，…我和他相約在新竹市旁邊的運動公園裡面交易，大約
    在當天下午5 時40分左右，與他在運動公園裡面一手交錢一
    手交貨方式交易。」（5520號偵查卷第300 頁、第308 頁）
    ，就交易過程均未提及被告許馨橞有參與，司法警察或檢察
    官亦未繼續就交易細節調查詢問清楚。經本院傳喚證人錢俊
    伊到案後，其仍然證稱略以：「運動公園這次是在我的車上
    交易，鄧寧翔下車後，上我的車，在車上和我進行交易，我
    不知道許馨橞知不知道鄧寧翔要拿毒品來賣給我。」（本院
    卷頁124 背面、126 、128 ），另證人鄧寧翔於本院審理中
    亦係證稱：「6 月4 日運動公園這次我是到錢俊伊的車上交
    易，許馨橞是待在車上，她不知道。」等語在案（本院卷頁
    116 背面以下），因此，依證人錢俊伊、鄧寧翔之證詞，亦
    無法證明被告許馨橞此次共同販賣第三級毒品愷他命。
  (三)而本次錢俊伊撥打電話向被告鄧寧翔購買毒品之2 則通話內
    容，確如司法警察所製作之監聽譯文內容，除有該監聽譯文
    在卷可稽外（5520號偵查卷第303 頁、第304 頁），並經本
    院當庭勘驗屬實，並製成勘驗筆錄在卷可參（本院卷第58頁
    背面），檢察官雖以之作為被告許馨橞犯行之證據，然觀諸
    當日17時4 分錢俊伊與被告鄧寧翔之通話內容：「錢：你在
    哪？鄧：我等一下要去經國路（按：本院當庭勘驗時，有聽
    聞被告鄧寧翔回答前，有詢問身旁女伴等一下我們要去哪裡
    ，被告許馨橞承認該女聲係伊，本院卷第59頁）。錢：你現
    在人的位置勒？鄧：我現在人在光復路。錢：我要到光復路
    找你嗎？鄧：你多久會到。錢：光復笑傲那邊（按：即新竹
    市○○路笑傲江湖KTV ），五分鐘會到。鄧：那你先到那個
    好了。錢：到15喔，我先跟你講1 到15喔。鄧：好，不然你
    到運動公園那邊。錢：嗯，好啦。」，嗣17時12分錢俊伊再
    次撥打被告鄧寧翔電話，因被告鄧寧翔準備開車出門，而由
    被告許馨橞接聽，其等對話為：「許：喂。錢：你在哪了？
    許：在家，要出門了。錢：喔，我已經在那邊，老位置不同
    台車。許：老位置不同台車？錢：喔，好，拜拜。」，觀諸
    此2 通監聽譯文，僅可知被告許馨橞當時係在被告鄧寧翔身
    旁，其縱使知道被告鄧寧翔與錢俊伊相約在運動公園，又縱
    使為被告鄧寧翔接聽第2 通電話，錢俊伊於電話中亦僅告知
    許馨橞其人已在「老位置不同台車」而已，均無法以此遽行
    認定許馨橞主觀知悉何事。
  (四)綜上，檢察官就此部分所提出之積極證據，並無法說服本院
    確信被告許馨橞與被告鄧寧翔共同犯罪，本於罪疑惟輕之法
    則，亦應諭知被告許馨橞此部分無罪。
據上論斷，應依刑事訴訟法第299 條第1 項前段、第301 條第1
項前段，毒品危害防制條例第4 條第3 項、第17條第2 項、第19
條第1 項，刑法第11條、第28條、第51條第5 款、第38條第1 項
第1 款，判決如主文。
本案經檢察官邱宇謙到庭執行職務。
中    華    民    國    100    年    7    月    25    日
                  刑事第五庭  審判長法  官  黃美盈
                                    法  官  李毓華
                                    法  官  蔡川富
以上正本證明與原本無異。
如不服本判決，應於收受送達後10日內向本院提出上訴書狀，其
未敘述上訴之理由者並得於提起上訴後10日內向本院補提理由書
狀（均須按他造當事人之人數附繕本）。
中    華    民    國    100    年    7    月    25    日
                                    書記官  劉雅文
附錄：本案論罪科刑法條全文
毒品危害防制條例第4條
製造、運輸、販賣第一級毒品者，處死刑或無期徒刑；處無期徒
刑者，得併科新臺幣2 千萬元以下罰金。
製造、運輸、販賣第二級毒品者，處無期徒刑或7 年以上有期徒
刑，得併科新臺幣1 千萬元以下罰金。
製造、運輸、販賣第三級毒品者，處5 年以上有期徒刑，得併科
新臺幣7百 萬元以下罰金。
製造、運輸、販賣第四級毒品者，處3 年以上10年以下有期徒刑
，得併科新臺幣3 百萬元以下罰金。
製造、運輸、販賣專供製造或施用毒品之器具者，處1 年以上7
年以下有期徒刑，得併科新臺幣1 百萬元以下罰金。
前五項之未遂犯罰之。
附表
┌──┬─────────────┬────────┬────┬─────┬─────┐
│編號│       主文及刑度         │ 販賣之時、地   │販賣對象│販賣毒品  │  備註    │
│    │                          │                │        │數量、價格│          │
│    │                          │                │        │          │          │
├──┼─────────────┼────────┼────┼─────┼─────┤
│1   │鄧寧翔販賣第三級毒品，處有│民國99年2月9日18│吳仁智（│重量不詳，│          │
│    │期徒刑貳年柒月。扣案之電子│時35分許在鄧寧翔│行動電話│2000元    │          │
│    │磅秤貳臺、0000000000行動電│位於新竹市○○路│門號：09│          │          │
│    │話壹具（內含SIM 卡壹張）、│「煙波主人」之居│00000000│          │          │
│    │分裝袋伍包、分裝匙壹支、刮│住處            │）      │          │          │
│    │盤壹個、刮卡壹張均沒收；未│                │        │          │          │
│    │扣案之販賣第三級毒品所得新│                │        │          │          │
│    │臺幣貳仟元沒收，如全部或一│                │        │          │          │
│    │部不能沒收時，以其財產抵償│                │        │          │          │
│    │之。                      │                │        │          │          │
├──┼─────────────┼────────┼────┼─────┼─────┤
│2   │鄧寧翔販賣第三級毒品，處有│民國99年2月19日 │吳仁智（│約0.7 公克│          │
│    │期徒刑貳年柒月。扣案之電子│10時10分許在鄧寧│行動電話│，1400元  │          │
│    │磅秤貳臺、0000000000行動電│翔位於新竹市明湖│門號：09│          │          │
│    │話壹具（內含SIM 卡壹張）、│路「煙波主人」居│00000000│          │          │
│    │分裝袋伍包、分裝匙壹支、刮│住處之門口      │）      │          │          │
│    │盤壹個、刮卡壹張均沒收；未│                │        │          │          │
│    │扣案之販賣第三級毒品所得新│                │        │          │          │
│    │臺幣壹仟肆佰元沒收，如全部│                │        │          │          │
│    │或一部不能沒收時，以其財產│                │        │          │          │
│    │抵償之。                  │                │        │          │          │
├──┼─────────────┼────────┼────┼─────┼─────┤
│3   │鄧寧翔販賣第三級毒品，處有│民國99年3 月12日│林雅琪（│重量不詳，│          │
│    │期徒刑貳年陸月。扣案之電子│21時18分許在新竹│行動電話│400 元    │          │
│    │磅秤貳臺、0000000000行動電│市「新陶芳」餐廳│門號：09│          │          │
│    │話壹具（內含SIM 卡壹張）、│對面馬路邊      │00000000│          │          │
│    │分裝袋伍包、分裝匙壹支、刮│                │）      │          │          │
│    │盤壹個、刮卡壹張均沒收；未│                │        │          │          │
│    │扣案之販賣第三級毒品所得新│                │        │          │          │
│    │臺幣肆佰元沒收，如全部或一│                │        │          │          │
│    │部不能沒收時，以其財產抵償│                │        │          │          │
│    │之。                      │                │        │          │          │
├──┼─────────────┼────────┼────┼─────┼─────┤
│4   │鄧寧翔販賣第三級毒品，處有│民國99年3月22日 │劉愛玲（│1 公克，  │          │
│    │期徒刑貳年陸月。扣案之電子│22時34分許在新竹│行動電話│400 元    │          │
│    │磅秤貳臺、0000000000行動電│市「國泰醫院」旁│門號：09│          │          │
│    │話壹具（內含SIM 卡壹張）、│之洗車場對面    │00000000│          │          │
│    │分裝袋伍包、分裝匙壹支、刮│                │）      │          │          │
│    │盤壹個、刮卡壹張均沒收；未│                │        │          │          │
│    │扣案之販賣第三級毒品所得新│                │        │          │          │
│    │臺幣肆佰元沒收，如全部或一│                │        │          │          │
│    │部不能沒收時，以其財產抵償│                │        │          │          │
│    │之。                      │                │        │          │          │
├──┼─────────────┼────────┼────┼─────┼─────┤
│5   │鄧寧翔販賣第三級毒品，處有│民國99年4 月20日│劉愛玲（│2.5公克， │          │
│    │期徒刑貳年陸月。扣案之電子│23時45分許在新竹│行動電話│1000元    │          │
│    │磅秤貳臺、0000000000行動電│市○○路上「水月│門號：09│          │          │
│    │話壹具（內含SIM 卡壹張）、│情人雅座」對面的│00000000│          │          │
│    │分裝袋伍包、分裝匙壹支、刮│OK便利超商前    │）      │          │          │
│    │盤壹個、刮卡壹張均沒收；未│                │        │          │          │
│    │扣案之販賣第三級毒品所得新│                │        │          │          │
│    │臺幣壹仟元沒收，如全部或一│                │        │          │          │
│    │部不能沒收時，以其財產抵償│                │        │          │          │
│    │之。                      │                │        │          │          │
├──┼─────────────┼────────┼────┼─────┼─────┤
│6   │鄧寧翔販賣第三級毒品，處有│民國99年4月21日 │林雅琪（│5公克，   │          │
│    │期徒刑貳年柒月。扣案之電子│21時40分許在新竹│行動電話│2000元    │          │
│    │磅秤貳臺、0000000000行動電│市「南寮漁港」右│門號：09│          │          │
│    │話壹具（內含SIM 卡壹張）、│方露天咖啡車旁  │00000000│          │          │
│    │分裝袋伍包、分裝匙壹支、刮│                │）      │          │          │
│    │盤壹個、刮卡壹張均沒收；未│                │        │          │          │
│    │扣案之販賣第三級毒品所得新│                │        │          │          │
│    │臺幣貳仟元沒收，如全部或一│                │        │          │          │
│    │部不能沒收時，以其財產抵償│                │        │          │          │
│    │之。                      │                │        │          │          │
├──┼─────────────┼────────┼────┼─────┼─────┤
│7   │鄧寧翔販賣第三級毒品，處有│民國99年4 月22日│王姵予（│2公克，   │          │
│    │期徒刑貳年陸月。扣案之電子│23時25分許在新竹│行動電話│1000元    │          │
│    │磅秤貳臺、0000000000行動電│市○○路上「OK便│門號：09│          │          │
│    │話壹具（內含SIM 卡壹張）、│利超商」外      │00000000│          │          │
│    │分裝袋伍包、分裝匙壹支、刮│                │）      │          │          │
│    │盤壹個、刮卡壹張均沒收；未│                │        │          │          │
│    │扣案之販賣第三級毒品所得新│                │        │          │          │
│    │臺幣壹仟元沒收，如全部或一│                │        │          │          │
│    │部不能沒收時，以其財產抵償│                │        │          │          │
│    │之。                      │                │        │          │          │
├──┼─────────────┼────────┼────┼─────┼─────┤
│8   │鄧寧翔販賣第三級毒品，處有│民國99年4 月27日│楊喬淋（│4 公克，  │          │
│    │期徒刑貳年柒月。扣案之電子│12時50分許在新竹│行動電話│2000元    │          │
│    │磅秤貳臺、0000000000行動電│市○○路上某處  │門號：09│          │          │
│    │話壹具（內含SIM 卡壹張）、│                │00000000│          │          │
│    │分裝袋伍包、分裝匙壹支、刮│                │）      │          │          │
│    │盤壹個、刮卡壹張均沒收；未│                │        │          │          │
│    │扣案之販賣第三級毒品所得新│                │        │          │          │
│    │臺幣貳仟元沒收，如全部或一│                │        │          │          │
│    │部不能沒收時，以其財產抵償│                │        │          │          │
│    │之。                      │                │        │          │          │
├──┼─────────────┼────────┼────┼─────┼─────┤
│9   │鄧寧翔販賣第三級毒品，處有│民國99年5月1日12│鍾家鳳（│2.5公克， │          │
│    │期徒刑貳年陸月。扣案之電子│時許在新竹縣竹東│行動電話│1000元    │          │
│    │磅秤貳臺、0000000000行動電│鎮「新坡籃球場」│門號：09│          │          │
│    │話壹具（內含SIM 卡壹張）、│外              │00000000│          │          │
│    │分裝袋伍包、分裝匙壹支、刮│                │）      │          │          │
│    │盤壹個、刮卡壹張均沒收；未│                │        │          │          │
│    │扣案之販賣第三級毒品所得新│                │        │          │          │
│    │臺幣壹仟元沒收，如全部或一│                │        │          │          │
│    │部不能沒收時，以其財產抵償│                │        │          │          │
│    │之。                      │                │        │          │          │
├──┼─────────────┼────────┼────┼─────┼─────┤
│10  │鄧寧翔販賣第三級毒品，處有│民國99年5月1日19│鍾家鳳（│2.5公克， │          │
│    │期徒刑貳年陸月。扣案之電子│時30分許在新竹縣│行動電話│1000元    │          │
│    │磅秤貳臺、0000000000行動電│竹東鎮「新坡籃球│門號：09│          │          │
│    │話壹具（內含SIM 卡壹張）、│場」外          │00000000│          │          │
│    │分裝袋伍包、分裝匙壹支、刮│                │）      │          │          │
│    │盤壹個、刮卡壹張均沒收；未│                │        │          │          │
│    │扣案之販賣第三級毒品所得新│                │        │          │          │
│    │臺幣壹仟元沒收，如全部或一│                │        │          │          │
│    │部不能沒收時，以其財產抵償│                │        │          │          │
│    │之。                      │                │        │          │          │
├──┼─────────────┼────────┼────┼─────┼─────┤
│11  │鄧寧翔販賣第三級毒品，處有│民國99年5月2日14│楊喬淋（│6公克，   │          │
│    │期徒刑貳年捌月。扣案之電子│時許在新竹市北大│行動電話│3000元    │          │
│    │磅秤貳臺、0000000000行動電│路上            │門號：09│          │          │
│    │話壹具（內含SIM 卡壹張）、│                │00000000│          │          │
│    │分裝袋伍包、分裝匙壹支、刮│                │）      │          │          │
│    │盤壹個、刮卡壹張均沒收；未│                │        │          │          │
│    │扣案之販賣第三級毒品所得新│                │        │          │          │
│    │臺幣參仟元沒收，如全部或一│                │        │          │          │
│    │部不能沒收時，以其財產抵償│                │        │          │          │
│    │之。                      │                │        │          │          │
├──┼─────────────┼────────┼────┼─────┼─────┤
│12  │鄧寧翔販賣第三級毒品，處有│民國99年5 月21日│夏婷瑄（│2公克，   │          │
│    │期徒刑貳年陸月。扣案之電子│3 時許在新竹市忠│行動電話│1000元    │          │
│    │磅秤貳臺、0000000000行動電│孝路東明街上的「│門號：09│          │          │
│    │話壹具（內含SIM 卡壹張）、│OK便利商店」前  │00000000│          │          │
│    │分裝袋伍包、分裝匙壹支、刮│                │）      │          │          │
│    │盤壹個、刮卡壹張均沒收；未│                │        │          │          │
│    │扣案之販賣第三級毒品所得新│                │        │          │          │
│    │臺幣壹仟元沒收，如全部或一│                │        │          │          │
│    │部不能沒收時，以其財產抵償│                │        │          │          │
│    │之。                      │                │        │          │          │
├──┼─────────────┼────────┼────┼─────┼─────┤
│13  │鄧寧翔販賣第三級毒品，處有│民國99年6月1日16│錢俊伊（│5公克，   │          │
│（即│期徒刑貳年柒月。扣案之電子│時許在鄧寧翔位於│行動電話│2000元    │          │
│起訴│磅秤貳臺、0000000000行動電│新竹市「星築SOGO│門號：09│（起訴書記│          │
│書附│話壹具（內含SIM 卡壹張）、│」租屋處樓下    │00000000│載10公克  │          │
│表二│分裝袋伍包、分裝匙壹支、刮│                │）      │，5000元，│          │
│編號│盤壹個、刮卡壹張均沒收；未│                │        │業經公訴人│          │
│1） │扣案之販賣第三級毒品所得新│                │        │斟酌全案證│          │
│    │臺幣貳仟元沒收，如全部或一│                │        │據後當庭更│          │
│    │部不能沒收時，以其財產抵償│                │        │正，見本院│          │
│    │之。                      │                │        │卷第166 頁│          │
│    │                          │                │        │背面、第  │          │
│    │                          │                │        │128 頁背面│          │
│    │                          │                │        │）        │          │
├──┼─────────────┼────────┼────┼─────┼─────┤
│14  │鄧寧翔販賣第三級毒品，處有│民國99年6月4日17│錢俊伊（│15公克，  │          │
│（即│期徒刑貳年拾月。扣案之電子│時40分許在新竹市│行動電話│7000元    │          │
│起訴│磅秤貳臺、0000000000行動電│花市旁之「運動公│門號：09│（起訴書記│          │
│書附│話壹具（內含SIM 卡壹張）、│園」邊          │00000000│載30公克，│          │
│表二│分裝袋伍包、分裝匙壹支、刮│                │）      │15000 元，│          │
│編號│盤壹個、刮卡壹張均沒收；未│                │        │業經公訴人│          │
│2） │扣案之販賣第三級毒品所得新│                │        │斟酌全案證│          │
│    │臺幣柒仟元沒收，如全部或一│                │        │據後當庭更│          │
│    │部不能沒收時，以其財產抵償│                │        │正，出處同│          │
│    │之。                      │                │        │上）      │          │
│    │                          │                │        │          │          │
├──┼─────────────┼────────┼────┼─────┼─────┤
│15  │鄧寧翔販賣第三級毒品，處有│民國99年6月20日1│夏婷瑄（│2公克，   │          │
│    │期徒刑貳年陸月。扣案之電子│時50分許在新竹市│行動電話│1000元    │          │
│    │磅秤貳臺、0000000000行動電│中正路「月亮舞廳│門號：09│          │          │
│    │話壹具（內含SIM 卡壹張）、│」前            │00000000│          │          │
│    │分裝袋伍包、分裝匙壹支、刮│                │）      │          │          │
│    │盤壹個、刮卡壹張均沒收；未│                │        │          │          │
│    │扣案之販賣第三級毒品所得新│                │        │          │          │
│    │臺幣壹仟元沒收，如全部或一│                │        │          │          │
│    │部不能沒收時，以其財產抵償│                │        │          │          │
│    │之。                      │                │        │          │          │
├──┼─────────────┼────────┼────┼─────┼─────┤
│16  │鄧寧翔販賣第三級毒品，處有│民國99年6月21日1│王姵予（│2公克，   │          │
│    │期徒刑貳年陸月。扣案之第三│時5分許在新竹市 │行動電話│1000元    │          │
│    │級毒品愷他命柒袋（含袋總毛│北大路上之「7-11│門號：09│          │          │
│    │重拾玖點壹肆參公克，驗前淨│便利超商」外    │00000000│          │          │
│    │重拾陸點柒捌參公克，驗餘淨│                │）      │          │          │
│    │重拾陸點柒捌貳公克）、電子│                │        │          │          │
│    │磅秤貳臺、0000000000行動電│                │        │          │          │
│    │話壹具（內含SIM 卡壹張）、│                │        │          │          │
│    │分裝袋伍包、分裝匙壹支、刮│                │        │          │          │
│    │盤壹個、刮卡壹張均沒收；未│                │        │          │          │
│    │扣案之販賣第三級毒品所得新│                │        │          │          │
│    │臺幣壹仟元沒收，如全部或一│                │        │          │          │
│    │部不能沒收時，以其財產抵償│                │        │          │          │
│    │之。                      │                │        │          │          │
├──┼─────────────┼────────┼────┼─────┼─────┤
│17  │鄧寧翔共同販賣第三級毒品，│錢俊伊於民國99年│錢俊伊（│4公克，   │          │
│（即│處有期徒刑貳年柒月。扣案之│6 月18日18時57分│行動電話│2000元    │          │
│起訴│電子磅秤貳臺、0000000000行│許撥打鄧寧翔上開│門號：09│          │          │
│書附│動電話壹具（內含SIM卡壹張 │行動電話，因鄧寧│00000000│          │          │
│表二│）、分裝袋伍包、分裝匙壹支│翔人在睡覺無法接│）      │          │          │
│編號│、刮盤壹個、刮卡壹張均沒收│聽，乃由許馨橞代│        │          │          │
│3） │；未扣案之販賣第三級毒品所│為接聽，並與錢俊│        │          │          │
│    │得新臺幣貳仟元與許馨橞連帶│伊約定交付方法，│        │          │          │
│    │沒收之，如全部或一部不能沒│嗣於同日19時10分│        │          │          │
│    │收時，以其與許馨橞財產連帶│許錢俊伊到鄧寧翔│        │          │          │
│    │抵償之。                  │位於新竹市「星築│        │          │          │
│    ├─────────────┤SOGO」之租屋處樓│        │          │          │
│    │許馨橞共同販賣第三級毒品，│下後，鄧寧翔便請│        │          │          │
│    │處有期徒刑貳年柒月。扣案鄧│許馨橞將毒品拿下│        │          │          │
│    │鄧寧翔所有之電子磅秤貳臺、│樓交付給錢俊伊。│        │          │          │
│    │0000000000行動電話壹具（內│                │        │          │          │
│    │含SIM 卡壹張）、分裝袋伍包│                │        │          │          │
│    │、分裝匙壹支、刮盤壹個、刮│                │        │          │          │
│    │卡壹張均沒收；未扣案之販賣│                │        │          │          │
│    │第三級毒品所得新臺幣貳仟元│                │        │          │          │
│    │與鄧寧翔連帶沒收之，如全部│                │        │          │          │
│    │或一部不能沒收時，以其與鄧│                │        │          │          │
│    │寧翔財產連帶抵償之。      │                │        │          │          │
├──┼─────────────┼────────┼────┼─────┼─────┤
│18  │鄧寧翔共同販賣第三級毒品，│王勻芝於民國99年│王勻芝（│重量不詳，│          │
│（即│處有期徒刑貳年陸月。扣案之│6 月19日3 時30分│行動電話│1000元    │          │
│起訴│電子磅秤貳臺、0000000000行│許撥打鄧寧翔上開│門號：09│          │          │
│書附│動電話壹具（內含SIM 卡壹張│行動電話，因鄧寧│00000000│          │          │
│表二│）、分裝袋伍包、分裝匙壹支│翔人在洗澡無法接│）      │          │          │
│編號│、刮盤壹個、刮卡壹張均沒收│聽，乃由許馨橞代│        │          │          │
│4） │；未扣案之販賣第三級毒品所│為接聽，並與王勻│        │          │          │
│    │得新臺幣壹仟元與許馨橞連帶│芝約定交付方法，│        │          │          │
│    │沒收之，如全部或一部不能沒│嗣於同日3 時27分│        │          │          │
│    │收時，以其與許馨橞財產連帶│王勻芝到鄧寧翔位│        │          │          │
│    │抵償之。                  │於新竹市「星築  │        │          │          │
│    ├─────────────┤SOGO」之租屋處樓│        │          │          │
│    │許馨橞共同販賣第三級毒品，│下後，鄧寧翔便請│        │          │          │
│    │處有期徒刑貳年陸月。扣案鄧│許馨橞將毒品拿下│        │          │          │
│    │寧翔所有之電子磅秤貳臺、09│樓交付給王勻芝。│        │          │          │
│    │00000000行動電話壹具（內含│                │        │          │          │
│    │SIM 卡壹張）、分裝袋伍包、│                │        │          │          │
│    │分裝匙壹支、刮盤壹個、刮卡│                │        │          │          │
│    │壹張均沒收；未扣案之販賣第│                │        │          │          │
│    │三級毒品所得新臺幣壹仟元與│                │        │          │          │
│    │鄧寧翔連帶沒收之，如全部或│                │        │          │          │
│    │一部不能沒收時，以其與鄧寧│                │        │          │          │
│    │翔財產連帶抵償之。        │                │        │          │          │
└──┴─────────────┴────────┴────┴─────┴─────┘